---
title: "외면 받은 제주 ,제주 실리콘 벨리 "

output: html_document
---
```{r include=FALSE}
knitr::opts_chunk$set(warning = F,message = F)
```
```{r include=FALSE}

library(ggplot2)
library(tidyverse)

library(plotly)

jejudata <- read.csv('C:/Users/Damiano/Desktop/kcb 공모전/jeju_financial_life_data.csv',header=T, stringsAsFactors=F)
jejudata %>% head

jejudata$medium_resid_rat <- ifelse(jejudata$medium_resid_rat == '-999999',NA,jejudata$medium_resid_rat)
jejudata$large_resid_rat <- ifelse(jejudata$large_resid_rat == '-999999',NA,jejudata$large_resid_rat)


#제주 연령별 소득과 소득 소비 상관 
jejudata <- jejudata %>%  mutate(age_cat = ifelse(jejudata$age ==24,'0020',
                                                  ifelse(jejudata$age %in% c(29:39),'2030',
                                                    ifelse(jejudata$age %in% c(44:59),'4050',
                                                        ifelse(jejudata$age %in% (60:79),'6070','8090') ) ) ))

```
#위기의 제주
##한국의 실리콘밸리를 꿈꾸던 제주에 이상 징후가 감지되고 있다.  

###제주는 한국, 중국, 일본의 중심에 있는 동북아시아 요충지이자 제주특별법을 기반으로 다른 지역과 차별화된 제도를 운영한다는 장점을 내세워 2000년대초부터 적극적으로 기업 유치에 나섰다.
###하 지 만  '땅값·인재난'에 기업들은 제주를 외면하고 있다.  
  
###제주도의 땅값은 천정부지로 오르고 있다. 
###제주도 주택가격의 변화를 살펴보자.  
```{r include=FALSE}
###############

library(ggplot2)
library(tidyverse)
library(reshape)
jeju_resid_data <- read.csv('C:/Users/Damiano/Desktop/kcb 공모전/평균매매가격_종합.csv',header=T, stringsAsFactors=F)
str(jeju_resid_data)
head(jeju_resid_data)

start_date<-'2013-01-01'
end_date <-'2019-05-01'

date_set <-seq(as.Date(start_date), as.Date(end_date), by = "month")
str(date_set)
date_set <- as.character.Date(date_set)
date_set <- as.vector(date_set)

colnames(jeju_resid_data) <- c('지역',date_set)
jeju_resid_data_melt <- melt(jeju_resid_data,id=c('지역'))
jeju_resid_data_melt <- jeju_resid_data_melt %>% rename(c(variable='date',value='price'))


jeju_resid_data_melt$date<-  as.Date(jeju_resid_data_melt$date, format="%Y-%m-%d")

#제주도 지역 상승 
jeju_resid_jeju <- jeju_resid_data_melt %>% filter(jeju_resid_data_melt$지역=='제주')
jeju_resid_all <- jeju_resid_data_melt %>% filter(jeju_resid_data_melt$지역=='전국')
jeju_resid_jeju_vs_all <- jeju_resid_data_melt %>% filter(jeju_resid_data_melt$지역==c('전국','제주'))
```
```{r echo=FALSE}

# plot
ggplot(jeju_resid_data_melt, aes(x=date,y=price, col=지역)) + 
  geom_line()+ 
  labs(title="Time Series of Price", 
       subtitle="지역별 주택 가격", 
       caption="Source: 통계청", 
       color=NA) +  # title and caption
  theme(axis.text.x = element_text(angle = 90, vjust=0.5, size = 8),  # rotate x axis text
        panel.grid.minor = element_blank())  # turn off minor grid


ggplot(jeju_resid_jeju, aes(x=date,y=price, col=지역)) + 
  geom_line()+ 
  labs(title="Time Series of Price", 
       subtitle="지역별 주택 가격", 
       caption="Source: 통계청", 
       color=NA) +  # title and caption
  theme(axis.text.x = element_text(angle = 90, vjust=0.5, size = 8),  # rotate x axis text
        panel.grid.minor = element_blank())  # turn off minor grid

ggplot(jeju_resid_all, aes(x=date,y=price, col=지역)) + 
  geom_line()+ 
  labs(title="Time Series of Price", 
       subtitle="지역별 주택 가격", 
       caption="Source: 통계청", 
       color=NA) +  # title and caption
  theme(axis.text.x = element_text(angle = 90, vjust=0.5, size = 8),  # rotate x axis text
        panel.grid.minor = element_blank())  # turn off minor grid


ggplot(jeju_resid_jeju_vs_all, aes(x=date,y=price, col=지역)) + 
  geom_line()+ 
  labs(title="Time Series of Price", 
       subtitle="지역별 주택 가격", 
       caption="Source: 통계청", 
       color=NA) +  # title and caption
  theme(axis.text.x = element_text(angle = 90, vjust=0.5, size = 8),  # rotate x axis text
        panel.grid.minor = element_blank())  # turn off minor grid

#전국 평균에 비해 제주도 집값 상승률이 매우 높음을 확인 할 수 있다 




```
  
##제주도의 집값이 천정부지로 오르고 있음을 볼 수 있다.  

####이렇게 나 높은 집값 상승률의 제주.  

###인재와 부지 이 두가지 문제를 해결해 보자.

  
#인재 찾기
##실제 경제 활동 인구중 어떠한 연령대가 가장 활발한 경제 활동력을 갖고있는지 확인해보자.  

###*연령대 구분*  
24세 이하 0020세대  
25세이상 39세 이하 2030세대  
40세이상 59세 이하 4050세대  
60세이상 79세 이하 6070세대  
80세이상 8090세대

```{r , echo=FALSE}

#제주 연령별 소득과 소득 소비 상관 
jejudata <- jejudata %>%  mutate(age_cat = ifelse(jejudata$age ==24,'0020',
                                                  ifelse(jejudata$age %in% c(29:39),'2030',
                                                    ifelse(jejudata$age %in% c(44:59),'4050',
                                                        ifelse(jejudata$age %in% (60:79),'6070','8090') ) ) ))
```
  
##연령대별 소득*소비 그래프

```{r , echo=FALSE}
 
# Plot
ggplot(jejudata, aes(x=avg_income, y=avg_spend , col=age_cat)) + 
  geom_point(aes(col=age_cat)) +  # draw points
  xlim(0,400000000) +
  ylim(0,50000000)+
  geom_smooth(method="loess", se=F) 

```
  
Plot 을 보았을때 소득 대비 소비가 2030대에서 높은 것을 확인 할 수 있다.  
소비가 활발 할 수록 경제에 플러스 요인이 된다고 볼 때,  
2030의 소득대비 높은 소비는 2030의 경제적 잠재성이 크다는것을 볼 수 있다.  
  
##제주 실리콘 벨리의 부활을 위해선 기업 유치 뿐 만 아니라 이 기업에 근무할 인재 들이 필요하다.  
##IT산업의 주요 인재이자 경제의 핵심이 되는 2030이 거주 할 수 있는  실리콘벨리 주택단지의 위치를 선정 해 보자  

##직종별로 어느 지역에 많이 거주하는지 지도에 시각화를 해보겠다   
#2030 대기업 재직 비율 탑100들의 거주지 지도 시각화 
```{r include=F}

    
majorjob <- jejudata %>% filter(jejudata$age_cat==c('2030')) %>% arrange(desc(job_majorc)) %>% head(100)

center <- c(mean(majorjob$x_axis), mean(majorjob$y_axis))

library(ggmap)

register_google('AIzaSyB0zoHBokriScSBi-9h448FYyRSqX9BMzk')

#############실제 분석 )) 대기업 현직자 거주 지역 


```


```{r echo=F}

qmap(location = center,
     zoom = 10,
     maptype = 'roadmap',
     source = 'google') + 
  geom_point(data = majorjob, 
             aes(x = x_axis,
                 y = y_axis), 
             shape = '☆', 
             color = 'blue', 
             size = 4) 
```
  
  
##2030 중소기업 재직 비율 탑100의 거주지  
```{r echo=F}

smalljob <- jejudata %>% filter(jejudata$age_cat==c('2030') )%>% arrange(desc(job_smallc)) %>% head(100)

center <- c(mean(smalljob$x_axis), mean(smalljob$y_axis))

qmap(location = center,
     zoom = 10,
     maptype = 'roadmap',
     source = 'google') + 
  geom_point(data = smalljob, 
             aes(x = x_axis,
                 y = y_axis), 
             shape = '☆', 
             colour = 'green',
             size = 4)


```

```{r include=F}
house_price <- read.csv('C:/Users/Damiano/Desktop/kcb 공모전/주택가격.csv',header=T, stringsAsFactors=F)

library(readxl)
jeju_house_code <-read_xls('C:/Users/Damiano/Desktop/kcb 공모전/법정동코드 조회자료.xls')
house_price$법정동코드<-as.character(house_price$법정동코드)


jeju_price <- inner_join(house_price,jeju_house_code, by='법정동코드')


jeju_price <- jeju_price[,-12]

jeju_price <- jeju_price %>% filter(jeju_price$지목코드==8) #법정동코드가 8이 거주 

for (i in 1:length(jeju_price$법정동명.x)) {
 lonlat = geocode(jeju_price[i,"법정동명.x"], messaging = F) 
 jeju_price$lon[i] = as.numeric(lonlat[1]) 
 jeju_price$lat[i] = as.numeric(lonlat[2]) }
#############################################




```

##제1사분위수이하의 평균 토지금액의 토지가 많이 위치하는 곳 지도 시각화   
국가 토지금액 공공데이터에서 토지의 용도가 거주인 것들만 선택한 후  
이들 중 가격이 1사분위수 이하인 것들만 추려 보았다.  
```{r echo=F}
jeju_price_low <- jeju_price %>%filter(jeju_price$평균토지금액<quantile(jeju_price$평균토지금액)[2])
##############################################################
################지도에 나타내기

center <- c(mean(jeju_price_low$lon), mean(jeju_price_low$lat))

qmap(location = center,
     zoom = 10,
     maptype = 'roadmap',
     source = 'google') + 
  stat_density_2d(data = jeju_price_low, 
             aes(x = lon,
                 y = lat,
                 fill=..level..,
                 alpha=..level..), geom='polygon', size=1, bins=5)+
                  scale_fill_gradient(low='blue', high='red')
```
  
##2030대 대기업*중소기업 재직 비율 높은 고객군과 제1사분위수 이하 주택가격 지도 겹쳐 보이기   
```{r echo=F}  

smalljob2030 <- jejudata %>% filter(jejudata$age_cat==c('2030') )%>% arrange(desc(job_smallc)) %>% head(100)

majorjob2030 <- jejudata %>% filter(jejudata$age_cat==c('2030') )%>% arrange(desc(job_majorc)) %>% head(100)

center <- c(mean(majorjob2030$x_axis), mean(majorjob2030$y_axis))


qmap(location = center,
     zoom = 10,
     maptype = 'roadmap',
     source = 'google') + 
  stat_density_2d(data = jeju_price_low, 
                  aes(x = lon,
                      y = lat,
                      fill=..level..,
                      alpha=..level..), geom='polygon', size=0.5, bins=10)+
  scale_fill_gradient(low='blue', high='red')+ 
  geom_point(data = majorjob2030, 
             aes(x = x_axis,
                 y = y_axis), 
             shape = '☆', 
             colour = 'blue', 
             size = 4)+ 
  geom_point(data = smalljob2030, 
             aes(x = x_axis,
                 y = y_axis), 
             shape = '☆', 
             colour = 'green', 
             size = 4) 
```
  
파란색 별은 대기업 재직 비율이 높은 2030을 초록색 별은 중소기업 재직 비율이 높은 2030을 나타낸다.  
토지 가격이 저렴하면서도 제주 현지 인력들이 가장 많이 거주하고 있는 지역의 위치 정보를 파악해 보면  
첫번째, 거주자가 많은 제주시와 서귀포시에 가까워야 함
두번째, 토지의 가격이 저렴해야함 
  
이 두가지 원칙으로 제주 실리콘벨리 주택단지 입지를 선정해 보겠다.
  
##입지 점수 가중치 계산
###score = 토지가격 /(0.5x제주시까지 거리 + 0.2x서귀포시까지 거리 - 0.35x한라산에서의 거리)
여기서 제주시인구 50만명 서귀포시 인구 20만명임을 반영하여 도심에서 거리와 주택평균가격을 점수화 한 score 변수 생성 
```{r echo=F}

#################################
####거주 지역 선정 
#1분위 수 이하의 주택가격을 갖고 있는 지역들의 평균 주택가격 구하기 
jeju_price_low_mean <- jeju_price_low %>% group_by(법정동명.x,lon,lat) %>%summarise(지역별평균토지금액 = mean(평균토지금액))

##########지도에 시각화 -

jejusi <-geocode('제주특별자치도 제주시')
seoguiposi <- geocode('제주특별자치도 서귀포시')
hanlasan <- geocode('한라산국립공원')

jeju_price_low_mean$dist <-  0.5*sqrt( (jeju_price_low_mean$lon-jejusi$lon)**2 + (jeju_price_low_mean$lat-jejusi$lat)**2 )+
                              0.2*sqrt( (jeju_price_low_mean$lon-seoguiposi$lon)**2 + (jeju_price_low_mean$lat-seoguiposi$lat)**2 ) -
                              0.35*sqrt((jeju_price_low_mean$lon-hanlasan$lon)**2 + (jeju_price_low_mean$lat-hanlasan$lat)**2 )

score <- as.data.frame( scale(jeju_price_low_mean$지역별평균토지금액) ) 
jeju_price_low_mean <- data.frame(jeju_price_low_mean,score)

jeju_silicon_top10 <- jeju_price_low_mean %>% arrange(desc(V1)) %>% head(10)


qmap(location = center,
     zoom = 10,
     maptype = 'roadmap',
     source = 'google') + 
  geom_point(data =jeju_silicon_top10, 
             aes(x = lon,
                 y = lat ),col='mediumvioletred',size=3)

jeju_silicon_top10 
```  

  
##제주 실리콘밸리 기업 입주 지역  선정  
주택단지 선정 때와 달리 주택가격 데이터에서 토지 용도가 공장인것을 선택하였다.  

```{r include=F}


house_price <- read.csv('C:/Users/Damiano/Desktop/kcb 공모전/주택가격.csv',header=T, stringsAsFactors=F)
jeju_house_code <-read_xls('C:/Users/Damiano/Desktop/kcb 공모전/법정동코드 조회자료.xls')
as.data.frame(jeju_house_code)
house_price$법정동코드<-as.character(house_price$법정동코드)


jeju_price_raw <- inner_join(house_price,jeju_house_code, by='법정동코드')


jeju_price_raw <- jeju_price_raw[,-12]

jeju_cop_price <- jeju_price_raw %>% filter(jeju_price_raw$지목코드==9) #법정동코드가 9 공장용지

for (i in 1:length(jeju_cop_price$법정동명.x)) {
 lonlat = geocode(jeju_cop_price[i,"법정동명.x"], messaging = F) 
 jeju_cop_price$lon[i] = as.numeric(lonlat[1]) 
jeju_cop_price$lat[i] = as.numeric(lonlat[2]) }

```

```{r echo=F}
jeju_cop_price_low <- jeju_cop_price %>% filter(jeju_cop_price$평균토지금액<quantile(jeju_cop_price$평균토지금액)[2])
jeju_cop_price_low_mean <- jeju_cop_price_low %>% group_by(법정동명.x,lon,lat) %>%summarise(지역별평균토지금액 = mean(평균토지금액))




jeju_cop_price_low_mean$dist <-  0.5*sqrt( (jeju_cop_price_low_mean$lon-jejusi$lon)**2 + (jeju_cop_price_low_mean$lat-jejusi$lat)**2 )+
  0.2*sqrt( (jeju_cop_price_low_mean$lon-seoguiposi$lon)**2 + (jeju_cop_price_low_mean$lat-seoguiposi$lat)**2 ) -
  0.35*sqrt((jeju_cop_price_low_mean$lon-hanlasan$lon)**2 + (jeju_cop_price_low_mean$lat-hanlasan$lat)**2 )
#제주시와 서귀포시의 중심에서 얼마나 떨어져 있는지에 대한 SS (제주시 인구 50만, 서귀포시 인구 20만에 대한 가중치 부여 (인구수를 도시 인프라와 연ㄱ)  ;한라산 근처에 있으면 감점 요소 반영)
score <- as.data.frame( scale(jeju_cop_price_low_mean$지역별평균토지금액) ) - as.data.frame( scale(jeju_cop_price_low_mean$dist) )


jeju_cop_price_low_mean <- data.frame(jeju_cop_price_low_mean,score)

jeju_cop_silicon_top10 <- jeju_cop_price_low_mean %>% arrange(desc(V1)) %>% head(10)


qmap(location = center,
     zoom = 10,
     maptype = 'roadmap',
     source = 'google') + 
  geom_point(data =jeju_cop_silicon_top10, 
             aes(x = lon,
                 y = lat ),col='deeppink',size=3)

jeju_cop_silicon_top10
```



